臺灣澎湖地方法院刑事判決　　　　　　　　　　　　　　　九十一年度訴字第九號
　　公　訴　人　臺灣澎湖地方法院檢察署檢察官
　　被　　　告　甲○○
右列被告因誣告案件，經檢察官提起公訴（九十年度偵字第三六九號），本院判決如
左：
    主    文
甲○○意圖他人受刑事處分，向該管公務員誣告，處有期徒刑伍月，緩刑貳年。
    事    實
一、甲○○與乙○○原係男女朋友，在兩人交往期間，甲○○購買車牌號碼ＶＯ─二
    八六九號之中華賓士自用小客車交予乙○○使用。嗣於民國八十九年七月間，因
    兩人感情破裂，乙○○遂斷絕與甲○○聯絡之管道，惟未將上開自用小客車交還
    甲○○，甲○○為使乙○○出面解決，明知乙○○並未以新台幣（下同）一百萬
    元向甲○○即東昇企業行購買上開小客車，竟於八十九年十月四日具狀向臺灣澎
    湖地方法院檢察署誣告乙○○以一百萬元之價金，向甲○○即東昇企業行購買上
    開小客車，詎過戶手續完成後，拒不付款，涉有詐欺罪嫌等情節，意圖使乙○○
    受刑事處分。
二、案經臺灣臺北地方法院檢察署檢察官簽分呈請臺灣高等法院檢察署令轉臺灣澎湖
    地方法院檢察署檢察官偵查起訴。
    理      由
一、被告甲○○固坦承有向臺灣澎湖地方法院檢察署提出告訴乙○○詐欺之告訴狀，
    惟矢口否認有何誣告犯行，辯稱：伊和乙○○只是普通朋友，伊是為了出售上開
    小客車，希望能賣得較好的價錢，才會把小客車交給乙○○，嗣後伊到監理站查
    ，發現該小客車已被乙○○出售，但乙○○卻沒有把錢交給伊，才會提出對乙○
    ○詐欺告訴云云。經查：
（一）被告甲○○於被害人乙○○被訴詐欺案件偵查中，已坦承：伊有向乙○○說這
      部車給乙○○在台北使用，但因後來找不到乙○○，也討不到錢，才會提出詐
      欺告訴等語，核與被害人乙○○所述：兩人原係男女朋友，上開小客車係被告
      交給伊使用之情節大致相符，有臺灣臺北地方法院檢察署八十九年他字第四七
      五七號、九十年偵字第四００四號偵查卷宗可參，是以被告於上開詐欺案件偵
      查中所言，應堪予以採信，被告明知上開小客車並非乙○○出於詐欺行為所得
      。
（二）被告於本件偵查、審理中，雖改稱：兩人只是普通朋友，伊是為了出售上開小
      客車，希望能賣得較好的價錢，才會把小客車交給乙○○，嗣後發現該小客車
      已被乙○○出售，但乙○○卻沒有把錢交給伊，才會提出對乙○○詐欺告訴云
      云。惟被告上開辯解，與其所提出詐欺告訴狀之情節完全不同；再者，上開小
      客車價值不菲，如果被告與乙○○係普通朋友，被告僅為轉售車輛而將車輛交
      予乙○○，何以未簽立任何書面契約？又何以將車輛過戶予乙○○？被告所辯
      ，均與常情有違，顯係事後卸責之詞，不足採信。綜上所述，被告確有上開誣
      告犯行，本案事證明確，被告犯行堪予認定。
二、核被告甲○○所為，係犯刑法第一百六十九條第一項之誣告罪。爰審酌被告為一
    己之利，虛構情節、誣指他人涉犯詐欺罪，致被害人乙○○遭受刑事訴追之危險
    ，且浪費司法資源，及被告犯罪後仍否認犯行等一切情狀，量處如主文所示之刑
    。又被告於七十三年間雖曾受有期徒刑以上刑之執行完畢，惟五年以內未曾受有
    期徒刑以上刑之宣告，有臺灣高等法院被告全國前案紀錄表、臺灣澎湖地方法院
    檢察署刑案資料查註紀錄表附卷可參，其因一時失慮，致罹刑典，經此刑之宣告
    後，應知警惕而無再犯之虞，本院因認暫不執行其刑為當，予以宣告緩刑二年，
    用啟自新。
三、至公訴人雖對被告具體求刑有期徒刑十月，並建議勿對被告為緩刑之宣告，惟本
    院審酌被告與被害人前係男女朋友關係，在感情、利益上多所糾葛，被告或為心
    有不甘，或為企圖復合，一時失慮，方藉此手段尋找被害人，與惡意陷害他人入
    罪者究有不同，爰量處如主文所示之刑，並為緩刑之宣告，附此敘明。
據上論斷，應依刑事訴訟法第二百九十九條第一項前段，刑法第一百六十九條第一項
、第七十四條第二款，判決如主文。
本案經檢察官王全中到庭執行職務。
中        華        民        國     九十一    年    三     月 二十九   日
                                  臺 灣 澎 湖 地 方 法 院 刑 事 庭
                                        法    官  李     宛     玲
右正本證明與原本無異。
如不服本判決，應於判決送達後十日內，向本院提出上訴狀（須附繕本）。
中        華        民        國     九十一    年    三     月 二十九   日
                                        書 記 官  劉     竹     苞
附錄本判決論罪法條：
刑法第一百六十九條第一項：
意圖他人受刑事或懲戒處分，向該管公務員誣告者，處七年以下有期徒刑。
